---
title: "Tarea 1"
author: "Pablo,Sofía,Román"
date: "26/1/2020"
output: pdf_document
---

```{r setup, include=FALSE}
knitr::opts_chunk$set(echo = TRUE)

#raffle 
date <- 26012020
set.seed(date)
pablo <- sample(1:4,size = 1)
sofia <- sample(1:4,size = 1)
roman <- sample(1:4,size = 1)

#libraries 
library(datasets)
library(GGally)
library(dplyr)
```

# Ejercicio 3
## Las flores de Fisher y Anderson

### 3a
```{r}
X <- iris3[,,1] #1 is for Setosa
s_mn <- apply(X = X,MARGIN = 2,FUN = mean)

#corrected mean square 
dim_set <- dim(X)[1]
s_mn_matrix <- matrix(rep(s_mn,each = dim_set), nrow = dim_set)
A <- X - s_mn_matrix
# for(i in 1:4){
#   A[,i] <- A[,i] * A[,i]
# }
A <- t(A) %*% A
#unbaised sample covarianse
Sx <- (1/(dim_set -1) * A)
```


### 3b
```{r}
#eigenpar 
eigen_list <- eigen(Sx)

```


### 3c
```{r}
U <- eigen_list$vectors
L <- diag(eigen_list$values)

#compute Sx = ULU'
Sx_prim = U %*% L %*% t(U)

#compute UU' & U'U 
UUt <- U %*% t(U)
UtU <- t(U) %*% U
```

#3d
```{r}
matplot_setosa <- iris %>% 
                  filter(Species == "setosa") %>%  
                  select(Sepal.Length, Sepal.Width, Petal.Length) %>%
                  ggpairs() +
                  theme_bw() +
                  labs(title = "SETOSA", x = "", y = "")

matplot_veris <- iris %>% 
                  filter(Species == "versicolor") %>%  
                  select(Sepal.Length, Sepal.Width, Petal.Length) %>%
                  ggpairs() + 
                  theme_bw() +
                  labs(title = "VERSICOLOR", x = "", y = "")

matplot_virg <- iris %>% 
                  filter(Species == "virginica") %>%  
                  select(Sepal.Length, Sepal.Width, Petal.Length) %>%
                  ggpairs() +
                  theme_bw() +
                  labs(title = "VIRGINICA", x = "", y = "")


matplot_all <- iris %>% 
                  ggscatmat(color = 'Species') + 
                  theme_bw() + 
                  labs(title = "FLORES", x = "", y = "", color = "Especie de\n flor")

#we omitted this graph because it looked very heaped
# matplot_all2 <- iris %>% 
#                   ggpairs(mapping = aes(color = 'Species')) + 
#                   theme_light() + 
#                   labs(title = "Figura 1", x = "", y = "", color = "Especie de\n flor")


matplot_setosa
matplot_veris
matplot_virg
matplot_all

```

# Ejercicio 4
## Flores de Fisher y Anderson parte II.

### 4a

Sabemos que $Y^{5} = X^{3} + X^{4}.$ Entonces, para encontar $C$ tal que 
$$ Y = XC,$$
se puede notar que $C$ debe ser de la forma
```{r}
# \[
# C=
# \left[
# \begin{array}{c|c}
# I_{4,4} & 
# 
# \begin{array}{c}
# 0 \\ 0 \\ 1 \\ 1\end{array}
# 
# 
# \end{array}
# \right]
# \]
```


```{r}
Y <- cbind(X,(X[,'Petal L.'] + X[,'Petal W.']))
colnames(Y) <- c('Sepal L.','Sepal W.','Petal L.', 'Petal W.', 'PL + PW')

#C
C <-  diag(x = 1, nrow = 4)
C <-  cbind(C,c(0,0,1,1))

#check if Y = XC
testY <- Y == X %*% C

```

### 4b
```{r}
#covariance matrix
dim_Y <- dim(Y)[1]
Sy <- (1/(dim_Y -1)) * t(Y) %*% Y

#eigenpair
eigen_listY <- eigen(Sy)
```

### 4c
```{r}
testSy <- t(C) %*% Sx %*% C 
```


# Ejercicio 5
## EDA de los Indicadores de la CNBV

La CNBV publica indicadores financieros de manera mensual con el objetivo de de proporcionar estadísticas descriptivas para reflejar la evolución de la condición financiera de la Banca Múltiple.
```{r}
doc1 <- "DatosCNBVModificados1.csv"
doc2 <- "DatosCNBVModificados2.csv"

data_cnbv1 <- read.csv(file = doc1)
data_cnbv2 <- read.csv(file = doc2)
```


### Tipo de variables

### Preguntas de investigación
- Observar si existe una diferencia en el promedio del _monto_ y _flujo por mes_ en los distintos periodos.

- Observar si existe una diferencia en el promedio del _monto_ y _flujo por mes_ en la Banca Múltiple.

- ¿Existirá una tendencia en la distribución del _monto_ y _flujo por mes_ en la Banca Múltiple?

- ¿Existe alguna relación entre  _monto_ y _flujo por mes_?

- ¿Hubo cambios en el orden de  _montos_ y _flujos por mes_ en la Banca Múltiple?

### Patrones relevantes
```{r}
# union of the two data to see duplicated data
colnames(data_cnbv2) <- colnames(data_cnbv1)
data_cnbv <- rbind(data_cnbv1,data_cnbv2)
data_cnbv$Monto[data_cnbv$Monto == ""] <- NaN
data_cnbv$Flujo_Mes[data_cnbv$Flujo_Mes == ""] <- NaN

#duplicated data
dupl_data <- duplicated(data_cnbv,incomparables = FALSE)
dup_count <- sum(as.numeric(dupl_data)) 

data_cnbv <- data_cnbv[-which(dupl_data),]

#Number of NA's 
na_data <- is.na(data_cnbv$Monto) | is.na(data_cnbv$Flujo_Mes)
na_count <- sum(as.numeric(na_data)) 
data_cnbv <- data_cnbv[-which(na_data),]
```



### Reportar aberraciones en los datos

Primero que nada, se enfatiza que los datos en el archivo .csv publicado por la CNBV contiene datos reptidos, `r dup_count`, de igual manera contiene `r na_count`  datos faltantes, por lo que se optó por eliminar dichos datos. De igual manera (distribuciones)


Es de observar que 




