---
title: "APL3 T2" 
output: html_notebook
---
##Ejercicio 1

Un outlier se define como una observaci√≥n que cae m√°s all√° de las barras del boxplot, las
barras o whiskers se definen como: $F_U + 1.5dF$ y $F_L ‚àí1.5dF$ , donde $F_L$ y $F_U$ los quartiles 1 y 3
respectivamente y dF es el rango intercuartil. El extremo suerior es el m√°ximo del conjunto
de datos. Responder las siguientes preguntas:

Recordemos que un valor que caiga 1.5 rangos intercuantiles abajo o arriba del quantil superior/inferior es un outlier.

a)¬øEs el extremo superior siempre un outlier?

Por definici√≥n, el extemo superior es el dato mayor exluyendo a los outliers, es decir, no puede ser uno de ellos.

b) ¬øEs posible para la media o la mediana quedar afuera de los cuartiles o incluso afuera
de los whiskers?

Le mediana es la linea que divide la caja a la mitad, por lo que, nunca quedar√° afuera de los cuantiles, es uno como tal y menos podr√?a estar fuera de los whiskers.Adem√°s, los whiskers representan una desviaci√≥n est√°ndar arriba y abajo de la media, entonces, tampoco puede estar fuera la media.

c) Supongan que los datos se distribuyen $N(0, 1)$. ¬øQu√© porcentaje de los datos esperan
que caigan afuera de los whiskers?

Al observar la tabla z, podemos buscar el percentil 25 y el percentil 75, que son aproximadamente -0.675 y 0.675. Entonces, podemos obtener el l√?mite inferior y el l√?mite superior para el rango intercuantil $25 - 1.5 * (75 - 25)$ y $75 + 1.5 * (75 - 25)$, que es (-2.7,2.7).Entonces, tenemos 0.0035 de probabilidad a la izquierda (<-2.7) y 0.0035 de probabilidad a la derecha (> -2.7), entonces un total de 0.007 (0.7%) de probabilidad de estar fuera de os whiskers y ser outlier por lo tanto.

d) ¬øQu√© porcentaje de los datos se espera que caigan fuera de los whiskers si suponemos
que los datos son normales con media 0 y varianza $\sigma^2$ desconocida?

Siguiendo el razonamiento anterior tenemos que el rango "aceptable" es $(-2.7\sigma,2.7\sigma)$. Lo cual coincide con .355 de probabilidad de caer en cada lado, por lo que, tambi√©n tenemos un .7% de probabilidad de outliers.

##Ejercicio 9
a) Para el vector de medias sabemos que el vector de medias de una matriz $X$ est√° dado por $\bar{x}$=
$\begin{bmatrix} \bar{x_1}\\ \bar{x_2}\end{bmatrix}$ con $\bar{x_i}$=$\frac{1}{n}\sum_{i=1}^{n}x_{1i}$

Por otro lado, $X_1^T1$= $\begin{bmatrix} x_{11}\ x_{12}\ \cdots \ x_{147}\\ \ x_{21}\ x_{22}\ \cdots\ x_{247}\end{bmatrix} \begin{bmatrix} 1 \\ \vdots \\ 1\end{bmatrix}$=$\begin{bmatrix} \sum_{i=1}^{n}x_{1i}\\  \sum_{i=1}^{n}x_{2i}\end{bmatrix}$=$\begin{bmatrix} 110-9\\ 432.5\end{bmatrix}$. Por lo tanto, el vector de medias es: $\bar{x_1}=$X_1^T1$=
$\begin{bmatrix} 2.36\\ 9.2\end{bmatrix}$

```{r}
a<-c(110.9, 432.5) #x^t1
(vec_med<-a/47)
```


Sabemos que S (matriz de varianzas y covarianzas) se escribe como $S= \frac{1}{n} \Sigma$ con $\Sigma=A^TA$ y $A=X-11^TX$ donde $X$ es una m√°triz de tama√±o nxp que contiene las observaciones y $1$ es un vector de unos de tama√±o nxp.
En este caso tenemos $n=47$. Si desarrolamos, $\Sigma=X^TX-\frac{2}{n}(X^T1)(X^T1)^T+\frac{1}{n^2}(X^T1)1^T1(X^T1)^T$. Ya tenemos los resultados de $X^TX$ y de $X^T1$. Calculamos entonces la S:

```{r}
xtx<-matrix(c(265.12, 1029.62, 1029.62,4069.71),nrow=2,byrow=T)
uno<-c(rep(1, 47))
a<-c(110.9, 432.5) #x^t1
```

```{r}
sigma<-xtx-(2/47)*a %*% t(a)+(1/47)**2*a%*%t(uno)%*%uno%*%t(a)
```

```{r}
(s=(1/47)*sigma)
```

b) Procedemos como en el ejercicio anterior:

```{r}
a_2<-c(110.9, 432.5)#x^t1
(vec_med_2<-a_2/97)
```


```{r}
xtx_2<-matrix(c(836.75, 3275.55, 3275.55, 13056.17),nrow=2,byrow=T)
uno_2<-c(rep(1, 97))
```

```{r}
sigma_2<-xtx_2-(2/97)*a_2 %*% t(a_2)+(1/97)**2*a_2%*%t(uno_2)%*%uno_2%*%t(a_2)
```

```{r}
(s_2=(1/97)*sigma_2)
```

c) Considerando los 144 gatos calcularemos lo anterior. Sea Y la matriz de $144x2$ que contiene las observaciones de todos los gatos. Ahora, notemos que Y no es m√°s que $Y=\begin{bmatrix} X_1 \\ X_2\end{bmatrix} $. Con $X_i$ la matriz para hembras o machos, seg√∫n el √?ndice. Entonces ya tenemos todo lo necesario.

Primero el vector de medias:

```{r}
(vec_med_tot<-(a+a_2)/144)
```


Ahora la matriz de covarianzas ser√° $S= \frac{1}{n} \Sigma$ con $\Sigma=X_1^TX_1+X_2^tX_2-\frac{2}{n}([X_1^T1+X_2^T1])([X_1^T1+X_2^T1]^T1)^T+\frac{1}{n^2}([X_1^T1+X_2^T1]^T1)1^T1([X_1^T1+X_2^T1]^T1)^T$

```{r}
uno_t<-c(rep(1, 144))
sigma_t<-xtx+xtx_2-(2/144)*(a+a_2) %*% (t(a)+t(a_2))+(1/144)**2*(a+a_2)%*%t(uno_t)%*%uno_t%*%(t(a)+t(a_2))
```

```{r}
(s_t=(1/144)*sigma_t)
```

d) Encontremos el coeficiente de correlaci√≥n para los datos anteriores. Primero, sabemos que la matriz de correlaciones $R$ est√° dada por $R=D^{-\frac{1}{2}}SD^{-\frac{1}{2}}$ con $D$ la matriz con la diagonal igual

```{r}
"%^%" <- function(x, n) 
	with(eigen(x), vectors %*% (values^n * t(vectors)))
Dh<- diag(diag(s))
Dh<-Dh %^% (-0.5)
(R_h<-Dh%*%s%*%Dh)
```

```{r}
Dm<- diag(diag(s_2))
Dm<-Dm %^% (-0.5)
(Rm<-Dm%*%s_2%*%Dm)
```

```{r}
Dt<- diag(diag(s_t))
Dt<-Dt %^% (-0.5)
(Rt<-Dt%*%s_t%*%Dt)
```



